Inventaris van het tekeningenarchief van de Rijksgebouwendienst (RGD) en rechtsvoorgangers, (1763) 1824-1950 (1957)
Nationaal Archief, Den Haag
- ARCHIEF VAN DE ARCHITECT EN DE BOUWKUNDIGE AMBTENAAR, I
  - BESTEKKENVERZAMELING (inv.nrs. 1716-1839)
    - Apeldoorn
      - Aarts-Bisschoppelijk Klein-Seminarie, complex de Weyert, Rijkspolitie Verkeersschool C.I.O.V. Bestek voor de bouw, [ca. 1932]; 1718; 1 deel
        Overgebleven originelen, ondernummering: -
    - Appingedam
      - Post- en telegraafgebouw Bestek voor de bouw, 1914; 1719; 1 deel
    - Arnhem
      - Hypotheek- en kadastergebouw Bestek voor de bouw, 1909; 1720; 1 deel
      - Cellulaire gevangenis en woningen Bestekken voor bouw en uitbreiding, 1882, 1897; 1721; 2 delen
    - Assen
      - Huis van bewaring Bestek voor de aanleg van elektrisch licht, 1922; 1722; 1 deel
      - Post- en telegraafgebouw Bestek voor de verbouw, 1912; 1723; 1 deel
      - Provinciaal bestuur Bestek voor de verbouw en uitbreiding, 1882, 1883; 1724; 1 deel
      - Rijksarchief Bestek voor de bouw, 1897; 1725; 1 deel
      - Rijks-h.b.s. Bestekken voor de uitbreiding en de bouw van een conciërgewoning, 1906-1911; 1726; 2 delen
    - Avereest
      - Rijksopvoedingsgesticht Veldzicht Bestekken voor de bouw, uitbreiding en inrichting, 1892-1918; 1727; 13 delen
    - Beetsterzwaag
      - Kantongerecht Bestek voor de bouw, 1921; 1728; 1 deel
    - Beilen
      - Post- en telegraafgebouw Bestekken voor de bouw en de aan- en verbouw, 1907- 1936; 1729; 2 delen
    - Bergen op Zoom
      - Kantongerecht Bestek voor de bouw, 1897; 1730; 1 deel
      - Rijks-h.b.s. Bestekken voor de uitbreiding, 1902-1908; 1731; 2 delen
    - Bergum
      - Post- en telegraafgebouw Bestek voor de bouw, 1904; 1732; 1 deel
    - Bolsward
      - Post- en telegraafkantoor Bestek voor de bouw, 1906; 1733; 1 deel
    - Breda
      - Huis van Bewaring en rechtbank Bestek voor de bouw, 1890-1893; 1734; 1 deel
      - Gevangenis en woningen Bestekken voor de bouw, 1883-1904; 1735; 2 delen
    - Coevorden
      - Post- en telegraafgebouw Bestekken voor de bouw, aan- en verbouw, 1890-1921; 1736; 2 delen
    - Delfzijl
      - Post- en telegraafgebouw. Bestek voor de verbouw, 1899-1902; 1737; 1 deel
      - Wachthuizen voor invoerrechten Bestek voor de bouw, 1896; 1738; 1 deel
    - Doetinchem
      - Rijksopvoedingsgesticht De Kruisberg/Penitentiaire verblijfsinrichting Nederheide c.a. Bestekken voor de bouw, uitbreiding en inrichting, 1932; 1739; 5 delen
    - Dokkum
      - Post- en telegraafgebouw Bestek voor de verbouw, 1894-1912; 1740; 2 delen
      - Telefoongebouw Bestek voor de bouw, 1939; 1741; 1 deel
    - Drachten
      - Post- en telegraafgebouw Bestek voor de verbouw, 1901-1902., 1742; 1 deel
      - Telefoongebouw Bestek voor de bouw, 1938; 1743; 1 deel
    - Emmen
      - Post- en telegraafgebouw Bestek voor de bouw, 1910; 1744; 1 deel
      - Telefoongebouw Bestek voor de bouw, 1939; 1745; 1 deel
    - Franeker
      - Post- en telegraafgebouw Bestek voor de inrichting van een gebouw tot post- en telegraafgebouw, 1889-1892; 1746; 1 deel
      - Telefoongebouw Bestek voor de bouw, 1936; 1747; 1 deel
    - Frederiksoord
      - Post- en telegraafgebouw Bestek voor de bouw, 1901-1902; 1748; 1 deel
    - Gemert
      - Post- en telegraafgebouw Bestekken voor de verbouw, 1893-1908; 1749; 2 delen
    - Groningen
      - Bodemkundig Instituut Bestek voor de bouw, 1929-1930; 1750; 1 deel
      - Huis van Bewaring Bestek voor de bouw, 1901; 1751; 1 deel
      - Inspectie directe belastingen Bestek voor de bouw, 1913; 1752; 1 deel
      - Kantongerecht Bestekken voor de bouw, 1910-1911; 1753; 2 delen
      - Ontleedkunde Bestek voor uitbreiding, 1893-1894; 1754; 1 deel
      - Physisch laboratorium Bestek voor de aan- en verbouw, 1926; 1755; 1 deel
      - Post- en telegraafgebouw/telefoongebouw Bestek voor de verbouw en bouw, 1938; 1756; 9 delen
        Overgebleven originelen, ondernummering: 1/2/3/4/5/6/7/8/9/10/11/12/13/14/15/16/17/18/19/20/21/22
      - Psychiatrische kliniek Bestek voor de bouw, 1911; 1757; 1 deel
      - Rechtbank Bestekken voor de verbouw, 1912-1913; 1758; 2 delen
      - Rijksarchief Bestek voor de uitbreiding, 1890; 1759; 1 deel
      - Rijks-h.b.s. Bestekken voor de uitbreiding en de verbouw, 1908-1915; 1760; 2 delen
      - Rijkskantorengebouw Bestek voor de inrichting en verbouw, 1938; 1761; 1 deel
      - Scheikundig laboratorium Bestek voor de bouw, 1909-1910; 1762; 1 deel
      - Strafgevangenis c.a. Bestekken voor de bouw, de uitbreiding en de aanleg van electriciteit, 1881-1918; 1763; 6 delen
        Overgebleven originelen, ondernummering: 1/2/3/4/5/6/7/8/9/10/11/12/13/14/15/16/17/18/19/20/21/22/23/24/25/26/27/28/29/30/31/32/33/34
      - Universiteitsbibliotheek Bestek voor de uitbreiding, 1895-1897; 1764; 1 deel
    - Haarlem
      - Rechtbank Bestek voor de bouw, 1888-1890; 1765; 1 deel
    - Haren
      - Telefoongebouw Bestek voor de bouw, 1938; 1766; 1 deel
    - Harlingen
      - Post- en telegraafgebouw Bestek voor de bouw, 1895; 1767; 1 deel
      - Rijks-h.b.s. Bestek voor de bouw, 1926; 1768; 1 deel
    - Heerenveen
      - Stationspostkantoor Bestek voor de bouw, 1910; 1769; 1 deel
      - Post- en telegraafgebouw Bestek voor de bouw, 1912; 1770; 1 deel
      - Telefoongebouw Bestek voor de bouw, 1938; 1771; 1 deel
    - Heerlen
      - P.T.T.- gebouw Bestek voor de bouw, 1933; 1772; 1 deel
    - 's-Hertogenbosch
      - Gouvernementsgebouw Bestek voor de uitbreiding van het archiefgebouw en het bouwen van een plantenkas, 1908-1909; 1773; 1 deel
    - Holwerd
      - Post- en telegraafgebouw Bestek voor de verbouw van een herenhuis tot post- en telegraafkantoor, 1916; 1774; 1 deel
    - Hoogeveen
      - Kantongerecht Bestek voor de bouw, 1900; 1775; 1 deel
      - Post- en telegraafgebouw Bestek voor de bouw, 1910; 1776; 1 deel
      - Telefoongebouw Bestek voor de bouw, 1938; 1777; 1 deel
    - Hoogezand
      - Post- en telegraafgebouw Bestek voor de bouw, 1897-1898; 1778; 1 deel
      - Telefoongebouw Bestek voor de bouw, 1939; 1779; 1 deel
    - Joure
      - Post- en telegraafgebouw Bestek voor de bouw, 1904-1905; 1780; 1 deel
    - Klazienaveen
      - Post- en telegraafgebouw Bestek voor de bouw, 1921; 1781; 1 deel
    - Leeuwarden
      - Gouvernementsgebouwen Bestek voor de uitbreiding, 1907-1908; 1782; 1 deel
      - Huis van bewaring Bestek voor de bouw, 1889; 1783; 1 deel
        Zie ook strafgevangenis.
      - Inspectie der posterijen en telegrafie Bestek voor de inrichting, 1907; 1784; 1 deel
      - Kanselarijgebouw/Rijksarchief/Provinciale bibliotheek Bestek voor de inrichting, 1892; 1785; 1 deel
      - Paleis van Justitie Bestek voor de bouw, fotokopie., [ca. 1840]; 2244; 1 omslag
        Origineel bevindt zich bij de Directie Noord van de Rijksgebouwendienst in Groningen.
      - Post- en telegraafgebouw Bestekken voor uitbreiding en verbouw, 1923-1929; 1786; 2 delen
      - Rijks-h.b.s. Bestek voor de uitbreiding, 1902; 1787; 1 deel
      - Rijksopvoedingsgesticht Bestek voor de bouw van smederij en timmerwerkplaats, 1919; 1788; 1 deel
      - Snelgoederenloods/stationspostgebouw Bestek voor de verbouw, 1939; 1789; 1 deel
      - Strafgevangenis c.a. Bestekken voor de bouw, de uitbreiding en de aanleg van elektriciteit, 1874-1913; 1790; 8 delen
        Overgebleven originelen, ondernummering: 1/2/3/4/5/6/7/8/9/10/11/12/13/14/15/16/17/18/19/20/21/22/23
        Bestek voor de aanleg van elektriciteit geldt ook voor huis van bewaring.
    - Lemmer
      - Post- en telegraafgebouw Bestek voor de bouw, 1906; 1791; 1 deel
    - Meppel
      - Kantongerecht, belastingkantoor en gebouw voor registratie en domeinen Bestek voor de bouw, 1910; 1792; 1 deel
      - Post- en telegraafgebouw Bestek voor de bouw, 1907; 1793; 1 deel
    - Middelburg
      - Abdijcomplex Bestek voor verbouw., 1794; 1 deel
    - Musselkanaal
      - Post- en telegraafgebouw Bestek voor de bouw, 1911; 1795; 1 deel
    - Nieuw-Amsterdam
      - Post- en telegraafgebouw Bestek voor de bouw, 1907; 1796; 1 deel
    - Nieuwe Pekela
      - Post- en telegraafgebouw Bestek voor de bouw, 1899-1901; 1797; 1 deel
    - Nieuwe-Schans
      - Post- en telegraafgebouw Bestek voor de bouw, 1912; 1798; 1 deel
    - Noordwolde
      - Post- en telegraafgebouw Bestek voor de bouw, 1907; 1799; 1 deel
      - Rijksrietvlechtschool Bestek voor de bouw, 1910-1911; 1800; 1 deel
    - Onderdendam
      - Post- en telegraafgebouw Bestek voor de bouw, 1902; 1801; 1 deel
    - Oosterwolde
      - Post- en telegraafgebouw Bestek voor de bouw, 1917; 1802; 1 deel
    - Oude Pekela
      - Post- en telegraafgebouw Bestek voor de bouw, 1898-1899; 1803; 1 deel
    - Roermond
      - Huis van bewaring/Strafgevangenis en archiefgebouw Bestek voor de verbouw en uitbreiding, 1913; 1804; 1 deel
      - Post- en telegraafgebouw Bestek voor de bouw, 1907; 1805; 1 deel
    - Sappemeer
      - Post- en telegraafgebouw Bestek voor de bouw, 1912; 1806; 1 deel
      - Rijks-h.b.s. Bestekken voor de uitbreiding en verbouw, 1895-1927; 1807; 3 delen
    - Scheemda
      - Post- en telegraafgebouw Bestek voor de bouw, 1904; 1808; 1 deel
    - St.-Anna-Parochie
      - Post- en telegraafgebouw Bestek voor de bouw, 1911; 1809; 1 deel
      - Telefoongebouw Bestek voor de bouw, 1938; 1810; 1 deel
    - St.-Oedenrode
      - Post- en telegraafgebouw Bestek voor de bouw, 1901; 1811; 1 deel
    - Sneek
      - Meisjesschool/post- en telegraafgebouw/telefoongebouw Bestekken voor de bouw en verbouw, 1901-1931; 1812; 2 delen
    - Stadskanaal
      - Post- en telegraafgebouw Bestekken voor aan- en verbouw, 1901-1920; 1813; 2 delen
    - Ter Apel
      - Post- en telegraafgebouw Bestek voor de bouw, 1907; 1814; 1 deel
    - Terschelling
      - Post- en telegraafgebouw Bestek voor de verbouw en onderhoud, 1908-1911; 1815; 1 deel
        Onderhoud ook voor post- en telegraafgebouw op Vlieland.
      - Telegraafgebouw Bestek voor de bouw, 1879; 1816; 1 deel
    - Tiel
      - Rechtbank/kantongerecht Bestekken voor de bouw en uitbreiding, 1878-1913; 1817; 2 delen
    - Utrecht
      - Anatomisch Instituut van de Veeartsenijkundige Hogeschool Bestek voor de bouw. Doorslag., 1918; 1818; 1 deel
        Overgebleven originelen, ondernummering: 1/2/3/4/5/6/7/8/9/10/11/12/13/14/15/16/17/18/19/20/21/22/(23?)
        Pag. 1 ontbreekt.
      - Huis van Bewaring Bestek voor de bouw, 1895; 1819; 1 deel
      - Pharmaceutisch laboratorium Bestek voor de bouw, 1911; 1820; 1 deel
      - Physiologisch laboratorium Bestekken voor de bouw. Met lijst van aannemers en leveranciers., 1929; 1821; 5 delen
    - Veendam
      - Post- en telegraafgebouw Bestekken voor bouw en verbouw, 1901-1916; 1822; 2 delen
    - Veenhuizen
      - Onderwijzerswoning en schoolgebouw Bestek voor de bouw, 1876; 1823; 1 deel
    - Veenwouden
      - Telefoongebouw Bestek voor de bouw, 1939; 1824; 1 deel
    - Vlieland
      - Post- en telegraafgebouw Bestekken voor de bouw en de verbouw, 1877-1911; 1825; 2 delen
    - Vught
      - Post- en telegraafgebouw Bestek voor de bouw, 1940; 1826; 1 deel
    - Warffum
      - Rijks-h.b.s. Bestekken voor de verbouw en de uitbreiding, 1895-1925; 1827; 2 delen
    - Wildervank
      - Post- en telegraafgebouw Bestek voor de bouw, 1911; 1828; 1 deel
    - Winschoten
      - Huis van bewaring Bestek voor de verbouw en uitbreiding, 1929-1930; 1829; 1 deel
      - Post- en telegraafgebouw Bestek voor de bouw, 1906; 1830; 1 deel
      - Rechtbank Bestek voor vertimmering en herstel, 1896; 1831; 1 deel
    - Winsum
      - Post- en telegraafgebouw. Bestek voor de bouw, 1915; 1832; 1 deel
    - Wolvega
      - Post- en telegraafgebouw Bestek voor de bouw, 1909; 1833; 1 deel
      - Telefoongebouw Bestek voor de bouw, 1939; 1834; 1 deel
    - Workum
      - Post- en telegraafgebouw Bestek voor de bouw, 1914; 1835; 1 deel
    - Zevenbergen
      - Kantongerecht en registratiegebouw Bestekken voor de bouw, 1913-1914; 1836; 2 delen
    - Zuidbroek
      - Kantongerecht Bestek voor de bouw, 1883; 1837; 1 deel
    - Zuidhorn
      - Post- en telegraafgebouw Bestek voor de bouw, 1907; 1838; 1 deel
    - Zuidlaren
      - Post- en telegraafgebouw Bestek voor de bouw, 1907; 1839; 1 deel
  - STUKKEN AANGETROFFEN IN HET ARCHIEF VAN DE ARCHITECT DIE NIET BETREKKING HEBBEN OP IN BEHEER ZIJNDE OBJECTEN
    - Provinciaal Genootschap van Kunsten en Wetenschappen in Noord-Brabant, Opmetingen van de St.-Jan, ['s- Hertogenbosch], 1895; 1840; 1 deel
    - J.J. Dumont, Maison Centrale de Correction de 500 cellules., 1841; 1 deel
    - Tipi di celle cubiculi, e vetture cellulari., 1842; 1 deel
    - Ontwerp voor een gevangenis volgens de ideeën van L.A. Gosse, door C. Schaeck-Jaquet, Genève, 1864; 1843; 1 omslag
    - W.C. Metzelaar, Atlas voor vakonderwijs voor timmerlieden en smeden voor de rijksopvoedingsgestichten voor jongens, Den Haag, 1893; 1844; 1 omslag
      Overgebleven originelen, ondernummering: 1 t/m 86
    - Plafonddecoratie van Daniël Marot; afbeeldingen uit de Iconologie Historique van Delafosse; en het postkantoor te Reichenbach. Prenten., 1845; 3 bladen
    - Stadsplattegronden, 1:1000-[ca. 1:20000], [ca. 1930-] 1946; 1846; 1 omslag
      In enkele gevallen staan de rijksgebouwen aangegeven
      betreft plattegronden van: Amersfoort, Amsterdam (centrum), Arnhem, Bussum, Delft, Doetinchem, Enschede, 's- Gravenhage, Groningen, Haarlem, Putten, Rotterdam, Tilburg, Utrecht en Wageningen.
- ARCHIEF VAN DE CONSTRUCTEUR, II
  - OBJECTEN (inv.nrs. 1847-2240)
    - Lichtmasten voor de luchtvaart. Tekeningen voor de bouw, 1:5-1:50, [ca. 1931]; 1847; 1 omslag
      Overgebleven originelen, ondernummering: 48
    - Albefeuille Lagarde
      - Gemeentehuis. Tekening voor de bouw, 1:20, 1931; 1848; 1 blad
      - Gemeentehuis en school. Tekening voor de bouw, 1:20, 1931; 1849; 1 blad
      - School en bakkerswinkel. Tekening voor de bouw, 1:20, 1931; 1850; 1 blad
    - Alkmaar
      - Gasthuisstraat/Waaigat Rijksopvoedingsgesticht/Post- en telegraafgebouw. Tekening voor de verbouw, 1:20, 1932; 1851; 1 blad
      - Koorstraat/Heul Post- en telegraafgebouw/telefoongebouw. Tekeningen voor de verbouw, 1:1-1:250, 1932-1951; 1852; 1 omslag
        Met bestektekeningen.
        Eén bestektekening bijgewerkt tot 1951.
    - Almelo
      - Markt 7/Wierdensestraat 37, Huis van bewaring. Tekeningen voor de bouw, 1:1-1:2500, 1925-1928; 1853; 1 omslag
        Met bestektekeningen
      - Sluiskade NZ 68, Rijks-h.b.s. Tekeningen voor de bouw, 1:5-1:100, 1924-1925; 1854; 1 omslag
        Overgebleven originelen, ondernummering: 26/27
        Met bestektekeningen [bestek nr 23 1924].
    - Amersfoort
      - Prins Hendriklaan 15, Centraal belastinggebouw. Tekeningen voor de bouw, 1:1-1:50, 1933; 1855; 1 omslag
      - Thorbeckeplein 1, Rijks-h.b.s. Tekeningen voor de verbouw, 1:20-1:50, 1938; 1856; 1 omslag
      - Utrechtseweg 33, Telefoongebouw. Tekeningen voor de bouw, 1:20-1:2500, 1936-1938; 1857; 1 omslag
        Met bestektekeningen [bestek nr 10 5-11-1936].
      - Utrechtseweg 247, Rijksopvoedingsgesticht voor jongens. Tekeningen voor de verbouw, 1:10-1:100, 1931-1932; 1858; 1 omslag
    - Amstelveen
      - Wolfert van Borsselenweg, Telefoongebouw. Tekeningen voor de bouw en uitbreiding, 1:10-1:5000, 1934-1939; 1859; 1 omslag
        Met bestektekeningen [bestek nrs 10 24-10-1934 en 16 5-1-1939].
    - Amsterdam
      - Huis van bewaring. Tekeningen voor de verbouw, 1:20-1:100, 1924-1925; 1860; 1 omslag
        Met bestektekeningen [bestek nr 8 1925].
      - Droogbak 1-a, Rijksadministratiegebouw. Tekeningen voor de verbouw, 1:20-1:50, 1922; 1861; 3 bladen
      - Herengracht 344-346, Agentschap van Financiën. Tekeningen voor de verbouw, 1:20-1:50, 1921; 1862; 1 omslag
      - Kattenburgerstraat 7, Marine radiodienst. Tekeningen voor de verbouw, 1:20-1:100, 1937; 1863; 1 omslag
      - Grote Kattenburgerstraat 7, Staatsveeartsenij onderzoekingsinstituut met stalgebouw. Tekeningen voor de bouw, 1:1-1:500, 1939-1946; 1864; 1 omslag
        Met bestektekeningen [bestek nr 43 2-5-1939].
        Eén tekening bijgewerkt tot 1946.
      - Nieuwezijds Voorburgwal/Paleisstraat/Spuistraat. Raadhuisstraat, Rijkskantoor voor geld- en telefoonbedrijf. Tekeningen voor de bouw en verbouw, 1:5-1:1000, [1921]-1938; 1865; 1 omslag
        Overgebleven originelen, ondernummering: 120/121/122/123/124/125/126/127/128/129/130
        Met bestektekeningen [bestek nr 21-6-1924]
      - Nieuwezijds Voorburgwal 182, Post- en telegraafgebouw. Tekeningen voor een installatie voor centrale zonverlichting, 1:10-1:50, 1934; 1866; 1 omslag
      - Prinsengracht 432, Paleis van Justitie. Tekeningen voor de verbouw, 1:20-1:50, 1923-1931; 1867; 3 bladen
      - Stadhouderskade 42, Rijksmuseum. Verbouw- en restauratie van de Z-O en N-W binnenplaatsen, 1:1-1:50, 1928-1931; 1868; 1 omslag
      - Schellingwoude, Vliegtuigloods. Bouw van de transformatorcellen, 1:10, 1924; 1869; 1 blad
    - Apeldoorn
      - Post- en telegraafgebouw. Tekeningen voor de aan- en verbouw, 1:1-1:2500, 1935-1936; 1870; 1 omslag
      - Hoenderloo, Jachtslot St.- Hubertus, 1871-1873
        - Tekeningen voor de bouw, J.P. Berlage, 1:100 1915-1916, 1871; 4 bladen
        - Ontwerptekening voor een nieuw wegenplan, H. van der Velde, R. Rasche, 1:100, 1924, 1872; 1 blad
        - Tekeningen voor de inrichting als overgangsmuseum, [1:1-] 1:100, 1937, 1873; 1 omslag
      - Hoge Veluwe, bergplaats voor kunstschatten Tekeningen voor de bouw, 1:1-1:200, 1939-1940; 1874; 1 omslag
      - Radio Kootwijk, 1875-1880
        - Radioweg 21, Zendgebouw c.a. Tekeningen voor de bouw, 1:1-1:100 1919-1931, 1875; 1 omslag
        - Transformatorhuis. Tekeningen voor de bouw, 1:10-1:50 1922, 1876; 1 omslag
        - Watertoren. Tekeningen voor de bouw, 1:1-1:50 1921-1939, 1877; 1 omslag
        - Ambtenarengebouw. Tekeningen voor de bouw, 1:20-1:50 1929, 1878; 4 bladen
        - Woningen. Tekeningen voor de bouw, 1:1-1:1250 1938, 1879; 3 bladen
        - Ingenieurswoning. Tekeningen voor de bouw, 1:1-1:1250 1939, 1880; 4 bladen
      - Uddel, Telefoongebouw. Tekeningen voor de bouw, 1:1-1:2500, 1939; 1881; 1 omslag
        Met bestektekeningen [bestek nr 26 18-4-1939].
    - Arnhem
      - Belastinggebouw. Tekeningen voor de verbouw en inrichting, 1:10-1:100, 1924; 1882; 2 bladen
      - Grote Markt 4, Paleis van Justitie. Tekeningen voor de aan- en verbouw, 1:20-1:1250, 1938; 1883; 5 bladen
      - Velperweg 140, Ambtswoning van de Commissaris van de Koningin met garage. Tekeningen voor de bouw, 1:20-1:100, 1926-1928; 1884; 1 omslag
        Met bestektekeningen [bestek nr 4].
    - Assen
      - Telefoongebouw. Tekeningen voor de bouw, 1:20-1:1000, 1937; 1885; 5 bladen
      - Beilerstraat 28/30, Rijks-h.b.s. Tekeningen voor de verbouw, 1:20-1:100, 1937; 1886; 1 blad
    - Avereest
      - Ommerweg 67, Rijksopvoedingsgesticht Veldzicht. Tekeningen voor de bouw, 1:2-1:100, 1908-1910; 1887; 1 omslag
    - Baarn
      - Post- en telegraafgebouw. Tekeningen voor de bouw, 1:10-1:2500, 1935-1936; 1888; 5 bladen
        Met bestektekeningen [bestek nr 8 29-10-1935].
      - Theding van Berkhoutsstraat, Telefoongebouw. Tekeningen voor de bouw, 1:20-1:50, 1933; 1889; 4 bladen
    - Beilen
      - Wilhelminastraat/Kruisstraat, Post- en telegraafgebouw. Tekeningen voor de bouw en de verbouw, 1:10-1:500, 1907-1930; 1890; 1 omslag
        Overgebleven originelen, ondernummering: 10/11/12/13/14
        Met bestektekeningen [bestek nrs 31 4-5-1907 en 11 1-5-1936].
    - Bennebroek
      - [Duinlaan 22,] Post- en telegraafgebouw. Tekeningen voor de bouw, 1:10-1:20, 1932-1933; 1891; 5 bladen
    - Bergen
      - Berkenlaan 2, Telefoongebouw. Tekeningen voor de bouw, 1:20-1:2500, 1936; 1892; 2 bladen
    - Beverwijk
      - Telefoongebouw. Tekeningen voor de bouw, 1:20-1:100, 1935; 1893; 1 omslag
        Met bestektekeningen [bestek nr 3 7-3-1935].
      - Post- en telegraafgebouw. Berekeningen voor de bouw, 1937; 1894; 1 stuk
    - Het Bildt
      - Zuidervaart, St.-Annaparochie, Telefoongebouw. Tekeningen voor de bouw, 1:1-1:2500, 1937-1938; 1895; 1 omslag
        Met bestektekeningen [bestek nr 2 17-1-1930].
    - De Bilt
      - Utrechtseweg 297/Wilhelminalaan 10, K.N.M.I. observatietoren. Tekeningen voor de bouw, 1:10-1:50, [ca. 1890-] 1932; 1896; 1 omslag
        Met tekeningen van oude toren.
      - Bilthoven, Post- en telegraafgebouw. Tekeningen voor de verbouw, 1:20-1:50, 1934; 1897; 1 blad
    - Blaricum
      - Post- en telegraafgebouw. Tekeningen voor de bouw, 1:20-1:50, [ca. 1925]; 1898; 4 bladen
    - Bloemendaal
      - Post- en telegraafgebouw. Tekeningen voor de uitbreiding, 1:5-1:50, 1923-1924; 1899; 3 bladen
    - Boskoop
      - Post- en telegraafgebouw. Tekeningen voor de bouw, 1:100, [ca. 1925]; 1900; 1 blad
    - Boxmeer
      - Sambeek, Pompgebouwtje voor de drinkwatervoorziening. Tekening voor de bouw, 1:20-1:50, [ca. 1930]; 1901; 1 blad
    - Breda
      - Post- en telegraafgebouw. Tekeningen voor aan- en verbouw, 1:1-1:100, 1923; 1902; 1 omslag
        Met bestektekening [bestek nr 3 1923].
      - [Delpratsingel 23,] Rijkskantorengebouw. Tekeningen voor de bouw, 1:20-1:50, 1926; 1903; 1 omslag
      - Telefoongebouw, magazijn. Tekeningen voor de bouw, 1:10-1:1250, 1938-1939; 1904; 1 omslag
        Met bestektekeningen [bestek nr 43 21-11-1938].
      - Nassausingel, Gevangenis. Tekeningen voor de bouw van een transformatorhuisje, 1:1-1:20, 1925; 1905; 1 blad
      - Stationsplein, Stationspostgebouw. Tekeningen voor de bouw en verbouw, 1:1-1:100, 1937-1938; 1906; 1 omslag
      - Wilhelminastraat, Ginneken, Post- en telegraafgebouw. Tekeningen voor de bouw, 1:1-1:500, 1938; 1907; 1 omslag
        Met bestektekeningen [bestek nr 12 14-3-1938].
    - Broek op Langedijk, zie Langedijk
    - Brunssum
      - Schiffelerstraat, Post- en telegraafgebouw. Tekeningen voor de bouw, 1:20-1:1000, 1938-1939; 1908; 1 omslag
        Met bestektekeningen [bestek nr 9 16-1-1939].
    - Bussum
      - Post- en telegraafgebouw. Tekeningen voor de bouw, 1:20-1:50, 1931-1932; 1909; 1 omslag
        Met bestektekeningen [bestek nr 25 30-11-1931].
      - Brinklaan 134, Belastinggebouw. Tekeningen voor de verbouw en uitbreiding, 1:20-1:2500, 1938-1939; 1910; 1 omslag
        Met bestektekeningen [bestek nr 27 23-9-1938].
    - Capelle aan de IJssel
      - Telefoongebouw. Tekeningen voor de bouw, 1:20-1:2500, 1939; 1911; 1 omslag
        Met bestektekeningen [bestek nr 34 17-6-1939].
    - Culemborg
      - Telefoongebouw. Tekeningen voor de bouw, 1:1-1:1250, 1938-1939; 1912; 1 omslag
    - Dantumadeel
      - Schoolweg, Veenwouden, Telefoongebouw. Tekeningen voor de bouw, 1:1-1:2000, 1939; 1913; 1 omslag
        Met bestektekeningen [bestek nr 5 16-2-1939].
    - Delft
      - Technische Universiteit, bibliotheek. Tekeningen voor de bouw, [J.A. Vrijman], 1:100-1:1250, 1910; 1914; 1 omslag
        Overgebleven originelen, ondernummering: 1/2/3/4/5/6/7/9/10
        Met bestektekeningen [bestek nr 2 19-9-1910].
      - Post- en telegraafgebouw. Tekeningen voor aan- en verbouw, 1:20-1:100, 1924-1926; 1915; 1 omslag
      - Laboratorium voor technische botanie. Tekeningen voor aanbouw, 1:20-1:50, 1930; 1916; 2 bladen
      - Waterbouwkundig laboratorium. Tekeningen voor de bouw en verbouw, 1:1-1:2000, 1920-1935; 1917; 1 omslag
        Bevat tevens ontwerptekeningen, schetsen.
      - Julianalaan 91, Stavenperserij van de artillerie-inrichting/gebouw voor scheikunde. Tekeningen voor de verbouw, 1:10-1:200, 1919-1936; 1918; 1 omslag
      - Julianalaan 136, [Gele] scheikunde laboratorium. Tekeningen voor de bouw en uitbreiding, 1:1-1:500, 1938-1940; 1919; 1 omslag
        Overgebleven originelen, ondernummering: 151/152/153/154/155/156/157/158/159/195/196/197/198/199/200/201/202
        Met 1 foto.